【裁判字號】    99,訴,168
【裁判日期】    990428
【裁判案由】    毒品危害防制條例
【裁判全文】
臺灣桃園地方法院刑事判決               99年度訴字第168號
公  訴  人  臺灣桃園地方法院檢察署檢察官
被      告  甲○○
選任辯護人  吳柏興律師
上列被告因違反毒品危害防制條例等案件，經檢察官提起公訴（
98年度偵字第13864 、14483 號），本院判決如下：
    主  文
甲○○販賣第二級毒品，累犯，處有期徒刑年捌月。又販賣第
二級毒品，累犯，處有期徒刑年捌月。扣案販賣第二級毒品所
得之財物新臺幣佰元沒收之。應執行有期徒刑伍年。扣案販賣
第二級毒品所得之財物新臺幣佰元沒收之。
    事  實
一、甲○○前因犯陸海空軍刑法第70條對衛兵哨兵公然侮辱罪，
    經國防部南部地方軍事法院以94年度和審字第17號判處有期
    徒刑6 月確定，於民國94年7 月26日易科罰金執行完畢。詎
    仍不知悛悔，明知甲基安非他命係毒品危害防制條例所公告
    列管之第二級毒品，依法不得持有、販賣，竟各基於意圖營
    利而販賣第二級毒品甲基安非他命之犯意，分別為下列行為
    ：
  (一)於98年6 月9 日下午5 時許，潘秋蘭以0000000000號行動電
    話撥打電話予甲○○，表示欲以新臺幣（下同）500 元向甲
    ○○購買甲基安非他命1 包，甲○○應允後，旋至桃園縣中
    壢市○○○街2 號前之約定地點，以500 元之價格販售交付
    甲基安非他命1 包（數量約供潘秋蘭吸食2 次）予潘秋蘭，
    潘秋蘭則賒欠500 元。
  (二)於98年6 月12日下午5 時50分40秒許，潘秋蘭以上開門號電
    話撥打甲○○持用之0000000000號行動電話，表示欲以500
    元向甲○○購買甲基安非他命1 包，甲○○應允後，旋至同
    上約定地點，以500 元之價格販售交付甲基安非他命1 包（
    實稱毛重0.2550公克，淨重0.0550公克，經鑑定機關取樣0.
    0002公克鑑析用罄，驗餘淨重0.0548公克）予潘秋蘭，並當
    場向潘秋蘭收取300 元之部分對價，賒欠200 元。
二、嗣警對甲○○所使用上揭行動電話監聽結果，發現甲○○涉
    上揭販賣甲基安非他命罪嫌，乃於98年6 月12日至桃園縣中
    壢市○○○街2 號前埋伏等候，於同日下午6 時10分許，俟
    甲○○與潘秋蘭甫完成毒品交易，即上前盤查，在潘秋蘭騎
    乘之車牌號碼IAF －343 號重型機車前置物箱內扣得甲基安
    非他命1 包（一(二)所示），並在甲○○身上扣得潘秋蘭所交
    付之300 元，而當場查獲。另經甲○○同意，於同日下午6
    時35分許，至甲○○位於桃園縣中壢市○○○街16號6 樓A
    室租屋處搜索，扣得非其所有之上揭門號行動電話1 支、與
    本案無關之甲基安非他命5 包（總毛重1.77公克，總淨重0.
    85公克）、非甲○○所有且與本案無關之電子磅秤1 台、分
    裝剷2 支、吸食器1 組及分裝袋100 個。
三、案經臺北市政府警察局移送臺灣桃園地方法院檢察署檢察官
    偵查起訴。
    理  由
壹、證據能力部分
一、按，有偵查犯罪職權之公務員，依通訊保障及監察法規定，
    聲請核發通訊監察書所監聽之錄音內容，為實施刑事訴訟法
    程序公務員依法定程序取得之證據。又依該監聽錄音譯成文
    字，其所製作之譯文，乃監聽錄音內容之顯示，倘當事人對
    於該譯文內容之同一性或真實性發生爭執或有所懷疑時，法
    院固應依刑事訴訟法第165 條之1 第2 項規定勘驗該監聽錄
    音踐行調查證據程序，以確保內容之真實、同一，惟當事人
    如已承認該錄音譯文之內容屬實，即依刑事訴訟法第159 條
    之5 第1 項規定具證據能力，而法院復已就該譯文依法踐行
    調查證據程序者，該通訊監察之譯文，自得採為論斷之依據
    （最高法院99年台上字第1803號、99年度台上字第400 號判
    決參照）。本件被告及其辯護人對於卷附之門號0000000000
    行動電話之通訊監察書、通訊監察譯文係被告通話所使用，
    並不爭執（見本院審訴卷第39、40頁、本院卷第37頁），本
    院於審判期日就上揭證據，亦依法踐行調查證據之程序，被
    告及辯護人就該部分均表示無意見（見本院卷第36頁），於
    辯論終結前，均未就所載通訊監察程序或譯文有何聲請調查
    之事項（見本院卷第37頁），顯已賦予被告充分辯駁該項證
    據證明力之機會，自得採為論罪之基礎，合先敘明。
二、本件認定事實所引用之下列卷證資料（包含人證與文書證據
    、物證等證據）之證據能力，檢察官及被告、辯護人於本院
    審理時均不爭執（見本院審訴卷第40頁，本院卷第35至37頁
    ），且無證據證明係公務員違背法定程序所取得；又卷內之
    各項文書證據，亦無刑事訴訟法第159 條之4 第1 款、第2
    款顯有不可信而不得作為證據之情形，故本院均認有證據能
    力。
貳、實體部分
一、上開犯罪事實，業據被告於警詢、偵訊、本院準備程序、審
    理時供認不諱（見98年度偵字第13864 號卷《下稱偵卷》第
    8 至14、58、59頁，本院審訴卷第35、36、39、40頁，本院
    卷第37、38頁），核與證人潘秋蘭證述向被告2 次購毒情節
    大致相符（見偵卷第18至21、63至65頁），並有上揭被告使
    用門號之通訊監察書、通訊監察譯文、查獲現場及毒品照片
    共6 張、臺北市政府警察局刑事警察大隊98年6 月12日搜索
    扣押筆錄、扣押物品目錄表、自願搜索同意書等書證在卷可
    稽（見偵卷第22至41、46至48頁），及為警當場自被告身上
    起獲之300 元現鈔、潘秋蘭機車前置物箱內起獲之白色透明
    結晶物1 包、在被告住處起獲之0000000000號行動電話1 支
    等物扣案可證；而潘秋蘭遭查扣之該包白色透明結晶物，經
    送交通部民用航空局航空醫務中心以氣相層析質譜儀法（GC
    /MS ）鑑定結果，檢出甲基安非他命成分（實稱毛重0.2550
    公克，淨重0.0550公克，取樣0.0002公克鑑析用罄，餘重0.
    0548公克）乙情，有該局出具98年6 月30日航藥鑑字第0983
    193 號毒品鑑定書1 紙在卷可稽（見本院審訴卷第21頁），
    足認被告前揭具任意性之自白核與事實相符，而屬可信。第
    查：
  (一)被告先後2 次販賣甲基安非他命予潘秋蘭之詳節，已據被告
    於警詢中供承：「潘秋蘭打電話給我跟我說要跟我買500 元
    甲基安非他命毒品，我叫她到我住處樓下再打電話給我，潘
    秋蘭到了樓下打給我，我就拿價值500 元的甲基安非他命毒
    品給她，因為她跟我說她身上只有300 元，所以我就只跟她
    收300 元，等我把甲基安非他命交給她且收完她的錢後，警
    方就過來盤查我跟潘秋蘭」、「（問：警方盤查你時，你有
    無交付販毒所得？）我有將潘秋蘭給我的300 元交給警方」
    、「（問：警方在潘秋蘭機車上查獲之1 小包甲基安非他命
    毒品是何人提供？）是我拿給她的」、「（問：你總共賣幾
    次毒品給潘秋蘭？）我賣給她2 次，第1 次一樣是在桃園縣
    中壢市○○○街2 號前，我拿毒品給她後，但是她說身上沒
    錢要先欠著，第2 次就是昨天（即98年6 月12日）」（見偵
    卷第9 、11頁）；於偵訊再坦認：「（問：為何潘秋蘭會叫
    你拿甲基安非他命給她？）是她向我購買的。我先去買回來
    後，再轉賣給她」、「（問：你是以多少錢跟她交易？）她
    叫我先幫她調500 元的甲基安非他命，但是她只給我300 元
    」、「（問：為何潘秋蘭表示是在6 月9 日下午5 時許，在
    查獲地以300 元購買甲基安非他命1 包？）是被查獲這次她
    給我300 元，6 月9 日那一次交易她應該有給我錢」、「（
    問：你是交易完成後被警察查獲？）是」（見偵卷第58頁）
    ；於本院準備程序供承：「（問：對起訴書之犯罪事實有何
    意見？）我承認2 次販賣甲基安非他命」、「（問：為何你
    會將你買到的甲基安非他命再賣給潘秋蘭？）因為潘秋蘭打
    電話問我這裡有沒有，我說有」、「（問：你原本買的是要
    給自己施用？）是」、「（問：用何價錢賣給潘秋蘭？）50
    0 元」（見本院審訴卷第35頁反面、第39頁反面）；於審理
    中更詳細坦承：「（問：對起訴事實有無其他意見？）我承
    認，我確實有在98年6 月9 日下午5 時許，及同年月12日下
    午5 時51分許，在桃園縣中壢市○○○街2 號前，分別以50
    0 元價格販售甲基安非他命各1 包給潘秋蘭，第1 次的500
    元我沒有拿到，是給潘秋蘭賒欠著，第2 次潘秋蘭只給我30
    0 元我有拿到，還賒欠200 元」、「（問：為何潘秋蘭說第
    1 次是以300 元價格向你購買甲基安非他命1 包？）她跟我
    買甲基安非他命不是以300 元買的」等語明確（見本院卷第
    37頁反面、第38頁）；而證人潘秋蘭於警詢中指證：我因為
    向綽號「黑大海」（即被告）之男子買甲基安非他命被警察
    查獲，我大約上個禮拜也是跟甲○○買甲基安非他命，那個
    量可以讓我吸食2 次，我向他買甲基安非他命，都是先以電
    話聯絡好，然後都約在昨天被抓的那個地方（即桃園縣中壢
    市○○○街2 號前），第2 次買就是昨天我原本跟他說要買
    500 元，但我只給他300 元而已（見偵卷第19至21頁）；於
    偵查中結證：「（問：是否在98年6 月12日在中壢市○○○
    街2 號前為警查獲？）有，我要跟『黑大海』拿東西」、「
    （問：拿何物？）拿甲基安非他命，我跟他購買，我用我使
    用的0000000000在98年6 月12日下午5 時許下班時間打他使
    用的電話，我跟他說『我要500 』，他只有賣甲基安非他命
    」、「（問：你是與他完成交易後被警察查獲？）是」、「
    『黑大海』就是甲○○」、「（問：你與他交易幾次？）2
    次，我昨天（即98年6 月12日）與他交易第2 次，第1 次是
    在98年6 月9 日下午5 時許左右，用電話聯絡，約在查獲地
    取貨，那邊是他的租屋處，跟他買甲基安非他命」等語（見
    偵卷第64頁），互核2 人就交易過程，前後僅2 次交易，分
    別在98年6 月9 日、12日下午5 時許、地點均在桃園縣中壢
    市○○○街2 號前、均已交付毒品、甚至查獲當日該次交易
    僅付部分價款300 元等細節均一致，洵屬可信。
  (二)其中，被告第2 次販毒之情節，並有經警依本院核發之通訊
    監察書，依法於監察期間對被告持用之0000000000號行動電
    話施以通訊監察，蒐得潘秋蘭以0000000000號電話撥打上揭
    門號向被告詢購甲基安非他命、達成交易合意之監聽內容為
    佐，有本院98年度聲監字第343 號通訊監察書及上開門號通
    訊監察譯文在卷可按（見偵卷第38至41頁），細觀渠等通話
    內容：（98年6 月12日下午5 時50分40秒起，接連3通）
  (1)甲○○：喂。
    潘秋蘭：喂，你在哪裡？
    甲○○：我在家啊。
    潘秋蘭：我等一下馬上到，我差不多再20分鐘就到了。
    甲○○：要幹嘛？…多少？多少？
    潘秋蘭：500啦。
    甲○○：好啦，我知道。
  (2)甲○○：喂。
    潘秋蘭：喂，你不要再拿那種，臭臭的給我喔，知道嗎？
    甲○○：妳要臭臭的喔，…嘻…，也沒有臭的。
    潘秋蘭：給你打下去呢。
    甲○○：哪有臭臭的的啦。
    潘秋蘭：怎麼沒有。
    甲○○：好啦好啦。
  (3)甲○○：喂。
    潘秋蘭：到了。
    甲○○：好啦。
    上揭購毒之對話譯文，其對象（潘秋蘭）、價金（500 元）
    、時間（98年6 月12日）、交易地點（被告租屋處樓下附近
    ）具體、明確；其對話內容，乃潘秋蘭以電話向被告詢購甲
    基安非他命，旋由被告以500 元價格販賣交付甲基安非他命
    予潘秋蘭之情，亦與被告自白情節一致。益徵被告上揭自白
    核與事實相符。
  (三)按販賣毒品之「意圖」，即犯罪之目的，原則上不以發生特
    定結果為必要，只需有營利之意圖為已足，不以買賤賣貴而
    從中得利為必要；而有營利之意圖，並不以真正得利為必要
    ，縱未必賺取價差，並不影響販賣毒品罪之成立（最高法院
    97年度台上字第2109號、99年度台上字第1397號判決參照）
    。被告既先後2 次販賣甲基安非他命予潘秋蘭，並有向潘秋
    蘭收取部分價金如前述，顯見雙方即有交易之對價關係；由
    被告於警詢、偵訊中供述：是以2,000 元的價格買入1 公克
    甲基安非他命之說詞（見偵卷第12、58頁），或於偵訊及本
    院審理中所供：伊連同98年6 月12日賣給潘秋蘭之甲基安非
    他命1 包及住處遭扣之甲基安非他命5 包，係花2,500 元買
    入之說詞（見偵卷第58頁、本院卷第38頁），以被告住處查
    扣之甲基安非他命5 包淨重合計達於0.85公克（見本院審訴
    卷第18頁鑑定通知書），潘秋蘭當場取得之甲基安非他命1
    包淨重卻僅0.0550公克計算結果，被告交予潘秋蘭之甲基安
    非他命，其進價成本僅110 元（以每1 公克2,000 元計算）
    或152 元（以2,500 元購入6 包合計淨重0.85＋0.0550公克
    ＝0. 905公克計算），遠低於被告販售予潘秋蘭之價格500
    元（甚至低於被告收取之部分價金300 元），足認被告確有
    賺取價差之營利意圖至明。且毒品甲基安非他命，查緝甚嚴
    ，如無營利意圖，何須甘冒牢獄風險，縱親戚、好友間，亦
    然。且販賣第二級毒品甲基安非他命之法定刑度甚重，係眾
    所周知，依一般經驗法則，販賣毒品者鋌而走險，應係亦在
    營利，被告當無甘冒受查緝風險而平白轉讓毒品之理；再由
    潘秋蘭證稱：「（問：你如何知道甲○○有在賣甲基安非他
    命？）我大約2 個月前在中壢遇到他，他有跟我說到他有朋
    友在賣安仔，有人要買可以找他」等語（見偵卷第20頁）可
    徵，被告若非意在營利，焉有無端向潘秋蘭兜售毒品之舉；
    稽上各情，足認被告當有營利之意圖無疑。
  (四)綜上所述，本件事證明確，被告犯行洵堪認定，應依法論科
    。
三、論罪
  (一)按毒品危害防制條例部分條文於98年5 月20日修正公布，針
    對當次公布之修正條文，未另訂施行日期（至原毒品危害防
    制條例第36條所規定：「本條例自公布後六個月施行」，核
    該條文所稱「本條例」係指92年7 月9 日修正公布之該條例
    ，並非指98年5 月20日公布之部分修正條文），惟法律既經
    制定或修正並經總統公布，自應依一般原則，自公布日起算
    第3 日發生效力，此經司法院98年6 月29日院台廳一字第09
    80014643號函載明。是98年5 月20日修正公布之毒品危害防
    制條例修正條文，自應在公布日起第3 日即98年5 月22日即
    發生效力。則被告行為時新法（即98年5 月20日修正公布之
    毒品危害防制條例修正條文）既已生效，自無新舊法比較適
    用問題，應逕適用新法（即98年5 月20日修正公布之毒品危
    害防制條例修正條文），合先敘明。
  (二)查甲基安非他命係毒品危害防制條例第2 條第2 項第2 款所
    列之第二級毒品，核被告所為，均係犯毒品危害防制條例第
    4 條第2 項之販賣第二級毒品罪。被告持有毒品甲基安非他
    命之低度行為，為販賣甲基安非他命之高度行為所吸收，不
    另論罪。被告所犯上開2 罪，其犯意各別，行為互殊，應分
    論併罰。
  (三)被告有事實欄一所載之有期徒刑科刑、執行紀錄，此有臺灣
    高等法院被告前案紀錄表在卷可稽，其受有期徒刑執行完畢
    後，5 年以內故意再犯有期徒刑以上之本罪，為累犯，所犯
    2 罪均應依刑法第47條第1 項加重其刑。惟因販賣第二級毒
    品罪之法定本刑為無期徒刑部分依法不得加重，故僅就販賣
    第二級毒品罪之有期徒刑及得併科罰金部分加重其刑。被告
    於偵查及審判中均自白，均應依毒品危害防制條例第17條第
    2 項減輕其刑，並依刑法第71條第1 項規定先加後減之。
  (四)按毒品危害防制條例第17條規定，犯同條例第4 條第2 項之
    罪，供出毒品來源，因而破獲者，得減輕其刑，其立法意旨
    重在鼓勵具體供出其上游販毒者，俾資追查該毒梟前手及其
    上游毒品，以杜絕毒品之蔓延與氾濫為目的。所稱「供出毒
    品來源，因而破獲者」，係指被告供出毒品來源之有關資料
    ，諸如前手之姓名年籍、住居所或其他足資辨別之特徵等，
    使調查或偵查犯罪之公務員因而對之發動調查或偵查並「破
    獲」者而言（最高法院98年度台上字第1505號判決參照）；
    販賣第二級毒品之罪，供出毒品來源，因而破獲者，得減輕
    其刑，上訴人持有之甲基安非他命係向綽號「魯蛋」之男子
    購買，然因上訴人僅於警詢為此供述，其於檢察官偵查該男
    子違反毒品危害防制條例案件，經檢察官訊問時，則改稱並
    未向之購買，致因查無該人販賣證據，而經檢察官以不起訴
    處分確定，…，上訴人並未始終供出毒品來源，且亦未因而
    破獲，無從依上揭規定減輕其刑（最高法院98年度台上字第
    7604號判決參照）。查，被告於查獲後，在警詢及初次偵訊
    時，雖供出甲基安非他命係向「一大響」DVD 影音店老闆乙
    ○○所購得，並提供乙○○之資料而查獲乙○○，此有其警
    詢、偵訊筆錄，及查獲員警丙○○證述可證（見偵卷第12、
    58頁，本院卷第34頁），然經本院函詢偵查檢察官有無依被
    告所供之毒品來源而破獲案件，據檢察官於99年3 月10日函
    覆：「被告甲○○雖曾供出其上游為一大響影音店老闆，經
    警執行搜索，並在店內扣得甲基安非他命1 小包，惟被告甲
    ○○於偵查中改稱係向一大響影音店之年輕人購買，僅向乙
    ○○詢問價錢，難認係因被告甲○○供出而查獲」等語（見
    本院卷第17頁），顯然被告於該案檢察官偵查中，改稱並未
    向乙○○購買，致檢察官無從查證乙○○是否販毒，迄未破
    獲乙○○販毒，是足認被告並未供出毒品來源，亦未因而破
    獲其毒品來源，依上說明，無從依毒品危害防制條例第17條
    第1 項規定減輕其刑。
  (五)爰審酌被告販賣第二級毒品甲基安非他命，助長社會不良風
    氣，而施用毒品具有成癮性，其所為對於社會治安影響甚鉅
    ，嚴重危害國民身心健康，被告坦認知錯，已有悔意等一切
    情狀，分別量處如主文所示之刑，並定其應執行之刑。
  (六)按犯毒品危害防制條例第19條第1 項規定：「犯第四條至第
    九條、第十二條、第十三條獲第十四條第一項、第二項之罪
    者，其供犯罪所用或因犯罪所得之財物，均沒收之。」，犯
    罪所得之財物為新臺幣時，因其本身即為我國現行貨幣價值
    之表示，不發生追徵其價額之問題（最高法院99年度台上字
    第1240號判決參照）；毒品危害防制條例第19條第1 項規定
    ，販賣毒品「所得之財物」沒收之，如全部或一部不能沒收
    時，以其財產抵償之，乃刑法第38條第1 項第2 款、第3 款
    、第3 項職權沒收主義之特別規定，係採義務沒收主義，用
    以澈底杜絕行為人貪取暴利之誘因、工具與結果。故因販賣
    毒品所取得之一切對價，自不能與一般正常營利事業計算其
    營利所得之情形相提並論，不問其原屬供販賣所用之成本或
    因此所得之利潤，亦不以當場扣押者為限，本次特別規定，
    應概予沒收，始符對毒害國民身心健康行徑，嚴加懲戒之立
    法意旨（最高法院99年度台上字第338 號判決參照）。被告
    如事實欄一(二)所示販賣第二級毒品所得之財物300 元，應依
    毒品危害防制條例第19條第1 項規定，於該次犯行中宣告沒
    收，且因已扣案，並無全部或一部不能沒收之情形，即無庸
    諭知如全部或一部不能沒收時，以其財產抵償之。
  (七)次按毒品危害防制條例第18條第1 項前段規定查獲之第一、
    二級毒品，不問屬於犯人與否，沒收銷燬之，其所稱查獲之
    毒品，係指犯人被查獲之毒品而言，原判決既認定程○、陳
    ○被警查獲時分別扣得甫向上訴人購得之海洛因各1 包，則
    該2 包毒品，自應於犯人程○、陳○所犯之罪宣告沒收銷燬
    ，乃原判決竟於上訴人所犯販賣毒品罪宣告沒收銷燬，尚有
    未合（最高法院98年度台上字第1223號判決參照，另97年度
    台上字第2780號、3124號均同斯旨）；查，扣案為警自潘秋
    蘭處起獲之甲基安非他命1 包（實稱毛重0.2550公克，淨重
    0.0550公克，經鑑定機關取樣0.0002公克鑑析用罄，驗餘淨
    重0.0548公克）及包裝袋，既已交付潘秋蘭，應於潘秋蘭所
    犯之罪諭知沒收銷燬，尚不得在被告所犯本件犯罪諭知沒收
    銷燬。
  (八)又按毒品危害防制條例第18條第1 項前段規定，查獲之第一
    、二級毒品，不問屬於犯人與否，均沒收銷燬之，此之所稱
    「查獲之毒品」，係指被查獲而與本案有關之毒品而言，必
    於有罪判決書之事實欄內，已經認定為被告犯罪事實之毒品
    ，始足當之（最高法院98年度台上字第6588號判決參照）。
    本件被告住處內為警查扣之甲基安非他命5 包，非被告本案
    犯罪事實之毒品，且據被告供稱係供自己施用而買入（見本
    院審訴卷第40頁），與被告嗣因販賣交付予潘秋蘭之毒品亦
    無關聯，不予宣告沒收銷燬。又扣案之電子磅秤1 台、分裝
    剷2 支、吸食器1 組、分裝袋100 個，被告否認為其所有（
    見本院卷第37頁），並無證據證明係供被告本件販賣甲基安
    非他命予潘秋蘭所用之物，故均不予宣告沒收。
  (九)按毒品危害防制條例第19條第1 項規定，固採義務沒收主義
    ，然該條項之有關沒收，係刑法第38條第1 項第2 款、第3
    項之特別規定，既無「不問屬於犯人與否，沒收之」之明文
    ，自屬相對沒收之立法，故供犯該項所列之罪所用之物，仍
    以屬於犯人所有為限，始得宣告沒收（最高法院99年度台上
    字第1446號、99年度台上字第1240號判決參照）。未扣案之
    被告持用0000000000號行動電話（含該門號晶片卡1 張），
    雖為被告供本件事實欄一(二)所示販賣第三級毒品犯罪所用之
    物，惟係被告向友人借得使用（見本院卷第37頁），既非被
    告所有，即無從依上開規定予以宣告沒收，允宜敘明。
據上論斷，應依刑事訴訟法第299 條第1 項前段，毒品危害防制
條例第4 條第2 項、第17條第2 項、第19條第1 項，刑法第11條
、第47條第1 項、第51條第5 款，判決如主文。
本案經檢察官陳仁傑到庭執行職務。
中    華    民    國    99    年     4     月   28    日
                  刑事第九庭  審判長法  官  吳為平
                                    法  官  林玉蕙
                                    法  官  蘇琬能
以上正本證明與原本無異。
如不服本判決應於收受判決後10日內向本院提出上訴書狀，並應
敘述具體理由。其未敘述上訴理由者，應於上訴期間屆滿後20日
內向本院補提理由書( 均須按他造當事人之人數附繕本) 「切勿
逕送上級法院」。
                                    書記官  黃惠鈴
中    華    民    國    99    年    4     月    28    日
附錄本案論罪科刑法條：
毒品危害防制條例第4條第2項
製造、運輸、販賣第二級毒品者，處無期徒刑或7 年以上有期徒
刑，得併科新臺幣1 千萬元以下罰金。

司法院資訊處製作；財團法人民間司法改革基金會備份。
